【裁判字號】    97,訴,518
【裁判日期】    970630
【裁判案由】    違反毒品危害防制條例
【裁判全文】
臺灣雲林地方法院刑事判決               97年度訴字第518號
公  訴  人  臺灣雲林地方法院檢察署檢察官
被      告  甲○○
                      號
上列被告因違反毒品危害防制條例案件，經檢察官提起公訴（
97年度毒偵字第353 號），本院於準備程序進行中，因被告就被
訴事實為有罪之陳述，經告知簡式審判程序意旨，並聽取公訴人
及被告之意見後，本院合議庭裁定由受命法官獨任依簡式審判程
序審理，判決如下：
    主  文
甲○○施用第一級毒品，累犯，處有期徒刑壹年貳月，扣案之注
射針筒肆支均沒收之；又施用第二級毒品，累犯，處有期徒刑柒
月。應執行有期徒刑壹年肆月，扣案之注射針筒肆支均沒收之。
    事  實
一、甲○○前因施用毒品案件，經本院以91年度毒聲字第641 號
    裁定送觀察、勒戒後，認無繼續施用毒品傾向，於民國91年
    10月8 日執行觀察、勒戒完畢釋放，並由臺灣雲林地方法院
    檢察署檢察官以91年度毒偵字第679 號為不起訴處分確定；
    其於上開觀察、勒戒執行完畢後5 年內，復於94年間，因施
    用毒品案件，經本院以94年度訴字第298 號判處應執行有期
    徒刑1 年2 月確定，於95年9 月22日假釋出監，假釋期滿未
    經撤銷假釋，其未執行之刑以已執行論（假釋期滿日為96年
    1 月11日）。詎其仍不知警惕，復基於施用第二級毒品之犯
    意，於97年2 月26日某時許，在雲林縣斗六市○○里○○路
    13 巷27 弄5 號住處，以將甲基安非他命置放入玻璃球燒烤
    吸食霧氣之方式，施用第二級毒品甲基安非他命1 次。又另
    行基於施用第一級毒品之犯意，於97年2 月27日某時許，在
    其上開住處，以將海洛因摻水置入針筒內注射之方式，施用
    第一級毒品海洛因1 次。嗣為警於97年2 月27日下午6 時20
    分許，在雲林縣古坑鄉新莊村活動中心前查獲，扣得其所有
    供施用海洛因所用之注射針筒4 支，並經採集尿液送驗呈嗎
    啡及甲基安非他命陽性反應，始查悉上情。
二、案經雲林縣警察局西螺分局報告臺灣雲林地方法院檢察署檢
    察官偵查起訴。
    理  由
一、被告甲○○所犯係死刑、無期徒刑、最輕本刑為3 年以上有
    期徒刑以外之罪，其於準備程序就前揭被訴事實為有罪之陳
    述，經受命法官告知簡式審判程序之旨，並聽取其與公訴人
    之意見後，本院認無不得或不宜改依簡式審判程序進行之情
    事，依刑事訴訟法第273 條之1 第1 項、第284 條之1 規定
    ，裁定由受命法官獨任進行簡式審判程序。
二、上揭犯罪事實，業據被告於本院審理時坦承不諱，而被告於
    97年2 月27日經警查獲時所採集之尿液送驗結果，呈嗎啡及
    甲基安非他命陽性反應乙節，此有詮昕科技股份有限公司97
    年3 月14日報告編號00000000號濫用藥物尿液檢驗報告及應
    受尿液採驗人尿液檢體採集送驗紀錄表各1 紙在卷足憑，並
    有被告所有供施用海洛因所用之注射針筒4 支扣案可佐，足
    認被告上開自白與事實相符，堪採為認定被告犯罪之證據，
    是其確有施用第一、二級毒品各1 次之犯行無訛。
三、按犯毒品危害防制條例第10條施用第一、二級毒品之罪者，
    檢察官應聲請法院裁定，令被告入勒戒處所觀察、勒戒，經
    觀察、勒戒後，檢察官依據勒戒處分之陳報，認受觀察、勒
    戒人無繼續施用毒品傾向者，應即釋放，並為不起訴之處分
    ；認受觀察、勒戒人有繼續施用毒品之傾向者，檢察官應聲
    請法院裁定令入戒治處所強制戒治，其期間為6 個月以上，
    至無繼續強制戒治之必要為止，但最長不得逾1 年，強制戒
    治期滿，應即釋放，由檢察官為不起訴之處分。觀察、勒戒
    或強制戒治執行完畢釋放後，5 年內再犯第10條之罪者，應
    依一般刑事訴訟程序予以起訴論罪科刑，此觀諸毒品危害防
    制條例第20條第1 項、第2 項、第23條第1 項、第2 項規定
    自明。而被告若於5 年內已再犯，經依法追訴處罰，縱其第
    3 次（或第3 次以上）再度施用毒品之時間，在初犯經觀察
    、勒戒或強制戒治執行完畢釋放5 年以後，已不合於「5 年
    後再犯」之規定，且因已於「5 年內再犯」，顯見其再犯率
    甚高，原實施觀察、勒戒或強制戒治，已無法收其實效，即
    應依該條例第10條處罰（最高法院95年第7 次刑事庭會議決
    定可資參照）。而本案被告前於91年間，因施用毒品案件，
    經本院以91年度毒聲字第641 號裁定送觀察、勒戒後，認無
    繼續施用毒品傾向，於91年10月8 日執行觀察、勒戒完畢釋
    放，並由臺灣雲林地方法院檢察署檢察官以91年度毒偵字第
    679 號為不起訴處分確定；其於上開觀察、勒戒執行完畢後
    5 年內，復於94年間，因施用毒品案件，經本院以94年度訴
    字第298 號判處應執行有期徒刑1 年2 月確定，有臺灣高等
    法院被告前案紀錄表1 份在卷可考，則被告再犯本案施用毒
    品犯行之時間，雖在前次觀察、勒戒執行完畢之5 年後，惟
    其既已於5 年內再犯，依前揭說明，仍應依法予以論罪科刑
    。
四、論罪科刑之理由：
  (一)核被告之所為，係犯毒品危害防制條例第10條第1 項之施用
    第一級毒品罪及同條例第10條第2 項之施用第二級毒品罪。
    其施用第一、二級毒品前後，持有海洛因及甲基安非他命之
    低度行為，均為施用之高度行為所吸收，不另論罪。
  (二)被告所犯上開2 罪，犯意各別、行為互異，應分論併罰。
  (三)被告前因施用毒品案件，經本院以94年度訴字第298 號判處
    應執行有期徒刑1 年2 月確定，於95年9 月22日假釋出監，
    假釋期滿未經撤銷假釋，其未執行之刑以已執行論（假釋期
    滿日為96年1 月11日），有前揭臺灣高等法院被告前案紀錄
    表可按，其受有期徒刑執行完畢後，5 年內故意再犯均為有
    期徒刑以上之本罪，為累犯，均依刑法第47條第1 項規定，
    加重其刑。
  (四)本院審酌被告前因施用毒品案件，經觀察、勒戒及判刑確定
    後，仍未戒絕毒品，再犯本案施用毒品罪，顯見其意志不堅
    ，有失政府制定毒品危害防制條例之立法美意，惟念其施用
    毒品之次數，及該行為乃自戕一己之身體健康，尚未害及他
    人，犯後亦坦承犯行，態度尚可等一切情狀，各量處如主文
    所示之刑，並定其應執行之刑。
五、扣案之注射針筒4 支，係被告所有供施用海洛因所用之物，
    業據其供承在卷，依刑法第38條第1 項第2 款規定，併予宣
    告沒收之。
據上論斷，應依刑事訴訟法273 條之1 第1 項、第299 條第1 項
前段，毒品危害防制條例第10條第1 項、第2 項，刑法第11條前
段、第47條第1 項、第38條第1 項第2 款、第51條第5 款，判決
如主文。
本案經檢察官乙○○到庭執行職務。
中    華    民    國    97    年    6     月    30    日
                  刑事第四庭  法  官  曾鴻文
以上正本證明與原本無異。
如不服本判決，應於判決收受後10日內，向本院提出上訴狀（須
附繕本）。
                              書記官  顏錦清
中    華    民    國    97    年    6     月    30    日
附錄本案論罪科刑法條全文：
毒品危害防制條例第10條
施用第一級毒品者，處 6 月以上 5 年以下有期徒刑。
施用第二級毒品者，處 3 年以下有期徒刑。


司法院資訊處製作；財團法人民間司法改革基金會備份。
